---
title: "Ganar, gobernar… y volver a ganar"
author: "Patricia del Amo, Eva Fernández y Javier García"
format:
  revealjs: 
    theme: [default, prueba.css]
    #footer: "<strong>Trabajo final</strong>"
    transition: fade
editor: visual
---

## ¿De qué vamos a hablar?

En 2023, muchos alcaldes que ya estaban en el cargo salieron reforzados en las urnas.\
Especialmente si habían sido los más votados en 2019.\
Esa combinación —**ganar y gobernar**— parece contar.

## Ganar y gobernar es la clave

```{r}
library(knitr)
include_url("https://datawrapper.dwcdn.net/lbM5N/8/", 
            height = "600px")
```

## Y la ventaja electoral también ayuda

```{r}
library(knitr)
include_url("https://datawrapper.dwcdn.net/9XHK0/2/", 
            height = "600px")
```

## ¿Y en los municipios pequeños?

```{r}
library(knitr)
include_url("https://datawrapper.dwcdn.net/rvcS3/6/", 
            height = "600px")
```

## El género entra en juego...

```{r}
library(knitr)
include_url("https://datawrapper.dwcdn.net/wf04o/3/", 
            height = "600px")
```

## Mapa de coincidencia

```{r}
library(knitr)
include_url("https://datawrapper.dwcdn.net/BcuCd/5/", 
            height = "600px")
```

## ¿Qué pasó en tu municipio?

```{r}

library(knitr)
include_url("https://datawrapper.dwcdn.net/bRPoA/7/", 
            height = "600px")
```

## PP vs PSOE

```{r}
include_url("https://datawrapper.dwcdn.net/PhTBk/8/", 
            height = "600px")
```

## ¿Y en las capitales de provincia?

```{r}
include_url("https://datawrapper.dwcdn.net/jOc0H/4/", 
            height = "600px")
```

## El género de nuestros alcaldes

```{r}
include_url("https://datawrapper.dwcdn.net/VlU2B/7/", 
            height = "600px")
```

## ¿Cómo hemos construido nuestro código?

1.  Integración y limpieza de datos multifuente.
2.  Homogeneización semántica de variables clave.
3.  Evaluación de coincidencia política y análisis de representación.
4.  Visualización automatizada.

## Y para acabar...

::: {style="text-align: center;"}
<video width="800" controls>

<source src="media/video.mp4" type="video/mp4">

:::

:::
:::
